臺灣桃園地方法院刑事判決　　　　　　　　　　　　　九十三年度易字第二一四號
　　聲請人　台灣桃園地方法院檢察署檢察官
　　被　告　丙　○　男　二十九.
右列被告因竊盜案件，經檢察官聲請簡易判決處刑（九十二年度偵字第八四二七號）
，本院認不宜以簡易判決處刑，改依通常程序審理，被告於準備程序中就被訴事實為
有罪之陳述，經本院合議庭裁定由受命法官獨任行簡式審判程序，茲判決如左：
    主  文
丙○攜帶兇器毀壞安全設備竊盜，處有期徒刑柒月。
    事  實
一、丙○意圖為自己不法之所有，於民國九十二年四月十二日凌晨零時許，進入夜間
    無人居住正在整建之桃園縣龍潭鄉○○路八十七號「財團法人桃園縣基督教石門
    浸信會」，先於廁所旁儲藏室拿取客觀上具有危險性之兇器大鐵剪一枝，再以大
    鐵剪將供前揭教會教眾聚會之鐵皮屋窗戶之鐵窗鐵條剪斷一根，進而以手伸入鐵
    窗內開啟鐵皮屋之大門鎖，入內後，竊取ＡＣＥＲ電腦一組、護貝機一台、咖啡
    機投幣箱一台、鑰匙一串（內含車牌號碼ＤＹ─一Ｏ四Ｏ號自用小客車之鑰匙）
    ，得手後至上開教會外，以前揭鑰匙竊取前揭教會所有之車牌號碼ＤＹ─一Ｏ四
    Ｏ號自用小客車，得手後，將前揭竊盜之物置於上揭自用小客車內並駕車離去。
    嗣於九十二年四月十六日凌晨四時許，駕駛前揭自用小客車至基隆市○○區○○
    路「百福停車場」內，為警查獲。
二、案經基隆市警察局第三分局報告台灣基隆地方法院檢察署檢察官呈請台灣高等法
    院檢察署檢察長核轉台灣桃園地方法院檢察署檢察官偵查後聲請簡易判決處刑。
    本院改行通常程序，丙○於準備程序中為有罪之陳述，經本院合議庭裁定由受命
    法官獨任行簡式審判程序。
    理  由
一、右揭事實業據被告丙○於偵查中及本院審理中自白不諱，核與被害人即前揭教會
    牧師乙○○於警訊中及本院審理時指述相符，並有贓物領據一紙及查詢車輛認可
    資料一紙在卷可稽，故本件事證已臻明確，被告犯行洵堪認定。
二、核被告所為係犯刑法第三百二十一條第一項第二款、第三款之攜帶兇器、毀壞安
    全設備竊盜罪。又按如數行為於同時同地或密切接近之時地實施，侵害同一之法
    益，各行為之獨立性極為薄弱，依一般社會健全觀念，在時間差距上，難以強行
    分開，在刑法評價上，以視為數個舉動之接續施行，合為包括之一行為予以評價
    ，較為合理，則屬接續犯，而為包括之一罪（參照最高法院八十六年年台上字第
    三二九五號判例要旨），本件被告先侵入教會聚會鐵皮屋竊取被害人自用小客車
    鑰匙後，再出鐵皮屋以竊得之鑰匙竊取被害人置於教會外之自用小客車，二竊盜
    行為時間緊接，且侵害同一法益，應屬接續犯，包括論以一罪，併予說明。另桃
    園縣龍潭鄉○○路八七號「財團法人桃園縣基督教石門浸信會之鐵皮屋」夜間並
    無人居住，業據證人即前揭教會牧師乙○○到庭證述明確，聲請人認被告另犯於
    夜間侵入住宅竊盜罪，尚有誤會，應予敘明。爰審酌被告之品行、犯罪動機、目
    的、手段、所生損害、及犯罪後自白態度良好等一切情狀，量處如主文所示之刑
    ，以示懲儆。
三、被告犯竊盜罪所使用之大鐵並未扣案，且非被告所有，業據被告供陳在卷，該大
    鐵剪亦非違禁物，尚與刑法第三十八條第一項之沒收要件有間，自不在得宣告沒
    收之列，併予敘明。
四、公訴人於本院審理庭時當庭追加被告持大鐵剪破壞門窗鐵條及門鎖，涉有毀損罪
    嫌，且該此部分已據被害人「財團法人桃園縣基督教石門浸信會」之牧師即有事
    實上管領權人乙○○於警訊中提出告訴，因認被告另犯刑法第三百五十四條之毀
    損罪嫌等情。按告訴乃論之罪，告訴人於第一審辯論終結前得撤回其告訴，又告
    訴經撤回者，法院應諭知不受理之判決，刑事訴訟法第二百三十八條第一項、第
    三百零三條第三款定有明文。公訴人認被告另犯刑法第三百五十四條之毀損罪嫌
    等情。惟查此項罪名依同法第三百五十六條規定，須告訴乃論，茲據告訴人乙○
    ○於本院審理中撤回告訴，依照前開法條之規定，本件本應諭知不受理之判決。
    惟公訴人認此部分與前揭有罪認定部分有牽連犯之裁判上一罪關係，爰不另為不
    受理之諭知。
五、台灣桃園地方法院檢察署九十三年度偵字第六七七三號併案意旨略以：被告丙○
    與陳奕璇（另案由本院審理中）共同基於意圖為自己不法之所有之犯意聯絡，於
    九十三年四月三十日凌晨四時十分許，由被告丙○騎乘車牌號碼ＱＱＷ─Ｏ四五
    號輕型機車後載陳奕璇，攜帶客觀上具有危險性兇器之一字起子，前往桃園縣平
    鎮市○○路二六巷十九號地下室停車場，以自備之鑰匙及一字起子，竊取被害人
    甲○○所有之車牌號碼Ｖ九─七八九三號自用小客車，正在行竊之際，為被害人
    甲○○發覺報警查獲而未遂，因認被告涉有刑法第三百二十條第三項、第一項之
    竊盜未遂罪嫌，認與本案前揭有罪認定之犯行有連續犯之裁判上一罪關係，聲請
    併案審理等情。按連續犯係以先後多次犯行，時間緊接，手法相同，觸犯同一構
    成要件之罪名，並基於概括之犯意為之為要件。聲請併案審理之犯罪時間係九十
    三年四月三十日，與前揭有罪認定之犯罪時間九十二年四月十二日，相距近一年
    ，難認係基於概括犯意，自與前揭連續犯之要件有間，尚非本件聲請人聲請簡易
    判決處刑之效力所及，本院依法不得併予審理，應退請檢察官續行偵查依法處理
    。
六、本件係檢察官聲請以簡易處刑之案件，因有刑事訴訟法第四百五十一條之一第四
    項但書第一款情形，本院改行通常程序；又因本件被告所犯係死刑、無期徒刑或
    最輕本刑為三年以上有期徒刑以外之罪，其於準備程序中就被訴事實為有罪之陳
    述，經本院告知簡式審判程序之旨，並聽取當事人意見後，經本院合議庭依刑事
    訴訟法第二百七十三條之一第一項規定裁定由受命法官獨任進行簡式審判程序，
    併此敘明。
據上論斷，依刑事訴訟法第四百五十二條、第二百七十三條之一第一項、第二百九十
九條第一項前段，刑法第三百二十一條第一項第二款、第三款，判決如主文。
本案經檢察官魏雯祈到庭執行職務。
中　　　華　　　民　　　國　　九十三　　年　　　八　　　月　　 十六 　　日
                                  臺灣桃園地方法院刑事第一庭
                                      法  官  吳爭奇
右正本證明與原本無異。
                                      書記官  林怡君
中　　　華　　　民　　　國　　九十三　　年　　　八　　　月　　 十六 　　日
附論罪科刑法條：
刑法第三百二十一條第一項
犯竊盜罪而有左列情形之一者，處六月以上、五年以下有期徒刑：
一  於夜間侵入住宅或有人居住之建築物、船艦或隱匿其內而犯之者。
二  毀越門扇、牆垣或其他安全設備而犯之者。
三  攜帶兇器而犯之者。
四  結夥三人以上而犯之者。
五  乘火災、水災或其他災害之際而犯之者。
六  在車站或埠頭而犯之者。
前項之未遂犯罰之。
